# 关于农地合作经营的会计处理

提问人：lovedogs 时间：2012-07-24 22:41:45
请教下大家，假设我的公司“田地”跟小柳村委会签订了《合作经营合同》，合作经营小柳村相关林地经营权，小柳村村民种植其林地，我的“田地”公司提供技术服务和必要的肥料；合同约定相关林产品，由“田地”公司负责销售；关于收益的分配，合同约定小柳村享受60%，“田地”公司享受40%。 关于这样的合作经营，“田地”公司该如何确认主营业务收入喔？

回答人：chenyiwei
要根据具体的合同条款分析。可能涉及的会计问题有：（ 1 ）在这一合作项目中，你公司和村民两方中由谁主导这一项目，或者是否可能构成共同控制经营；（ 2 ）收入确认是采用“总额法”还是“净额法”的问题。不同的合同条款的结果可能差异很大。本版面上对类似问题也有不少讨论，你可以搜索一下。